臺灣高等法院民事判決　　　　　　　　　93年度訴易字第62號
　　原　　　告　甲○○
　　被　　　告　乙　○
　　　　　　　　丙○○
上列當事人間因侵權行為損害賠償事件，原告於刑事訴訟程序附
帶提起民事訴訟，經本院刑事庭移送前來，本院於中華民國94年
3月29日言詞辯論終結，判決如下︰
    主    文
被告應連帶給付原告新臺幣拾萬元，及自民國93年7月11日起
，至清償日止，按年息5％計算之利息。
原告其餘之訴駁回。
訴訟費用由被告連帶負擔。
    事    實
甲、原告方面：
壹、聲明：被告應連帶給付原告新臺幣 (下同)三十九萬六千六
    百元，及自附帶民事訴訟訴狀繕本最後送達被告翌日起至清
    償日止，按年息5％計算之利息。
貳、陳述：
一訴外人鄭隆騰為報復伊與其前女友交往事，而與被告乙○共謀
  假借賣槍予伊名義，向伊詐取財物，並藉機誘騙伊至偏僻地區
  毆打，乙○答應後，另找被告丙○○參與其事，由丙○○於民
  國89年12月5日以行動電話告知得向鄭隆騰買槍，伊因而陷於
  錯誤，於同日至鄭隆騰工作處交付六萬元，次日鄭隆騰以交付
  槍枝為由，誘騙伊帶購槍尾款五萬五千元，駕車載送鄭隆騰同
  至新竹縣關西鎮水坑山區○○○道路，由丙○○假冒為槍枝出
  賣人，使伊陷於錯誤再交付尾款五萬五千元予丙○○後，丙○
  ○及埋伏在旁之乙○與訴外人張朝駿等人即共同徒手毆打伊，
  致伊因而受有雙膝及左手擦傷，右肩及頸部扭傷，頭、背部多
  處挫傷、瘀青、腫痛等傷害，眼鏡遭毀壞、置於置物箱之太陽
  眼鏡遭丟棄，西裝褲亦因而破裂、一支行動電話及伊保管之公
  款五萬二千元遭搶走，被告並強將伊押至伊車，由乙○駕駛往
  桃園方向行駛，非法剝奪伊自由，鄭隆騰及被告共犯刑法詐欺
  罪、傷害罪，被告共犯剝奪他人行動自由罪、恐嚇罪等罪行，
  已經刑事判決確定，爰依侵權行為規定，請求被告連帶賠償損
  害。
二伊所受損害包括(1)遭搶走之公款五萬二千元(2)眼鏡及太陽眼鏡
  計八千四百元(3)拖車費三千五百元(4)薪資損失一萬五千六百元
  (5)西裝褲約一千二百元至一千五百元連同中醫醫藥費、行動電
  話手機合計一萬七千一百元(6)精神慰撫金三十萬元。
三伊與鄭隆騰和解，係因鄭隆騰恐嚇伊並向伊家人詐稱其汽車受
  損害五十萬元部分之精神上損害，並未包括免除被告賠償責任
  。
、證據：未提出證據。
乙、被告方面：
被告未於言詞辯論期日到場，亦未提出書狀作何聲明或陳述。
丙、本院方面：本院依職權調閱臺灣高等法院91年度上訴字第34
    12號、92年度上訴字第290號被告被訴強盜等罪嫌刑事卷宗
    。
    理    由
一被告未於言詞辯論期日到場，核無民事訴訟法第386條各款所
  列情事，爰准原告之聲請，由其一造辯論而為判決。
二原告主張：訴外人鄭隆騰為報復伊與其前女友交往事，與被告
  乙○共謀假借賣槍予伊名義誘騙伊至偏僻地區毆打，乙○答應
  後，另找被告丙○○參與其事，由丙○○於89年12月5日以行
  動電話告知得向鄭隆騰買槍，鄭隆騰於次日以交付槍枝為由，
  誘騙伊駕車載送鄭隆騰同至新竹縣關西鎮水坑山區○○○道路
  ，丙○○及埋伏在旁之乙○與訴外人張朝駿等人即共同徒手毆
  打伊，致伊因而受有雙膝及左手擦傷，右肩及頸部扭傷，頭、
  背部多處挫傷、瘀青、腫痛等傷害，被告並強將伊押至伊車，
  由乙○駕駛往桃園方向行駛，非法剝奪伊自由，鄭隆騰及被告
  共犯刑法詐欺罪、傷害罪，被告共犯剝奪他人行動自由罪、恐
  嚇罪等罪行，其中被告乙○因共同詐欺罪、傷害罪遭處有期徒
  刑陸月、共同剝奪他人行動自由罪、恐嚇罪遭處有期徒刑陸月
  ，應執行有期徒刑拾壹月；被告丙○○因共同詐欺罪、傷害罪
  遭處有期徒刑伍月、共同剝奪他人行動自由罪、恐嚇罪遭處有
  期徒刑伍月，應執行有期徒刑玖月確定，已經刑事判決確定等
  事實，經本院於相當時期通知，被告乙○由其同居家屬（堂兄
  或伯母）收受，卻不於言詞辯論期日到場，亦未提出準備書狀
  供斟酌，依民事訴訟法第280條第3項規定，應視同自認，且經
  調借臺灣高等法院91年度上訴字第3412號、92年度上訴字第
  290號刑事卷宗核閱屬實，應認原告主張上開事實為真實。
三被告共同不法侵害原告，既經認定如前述，原告依侵權行為法
  則自得請求被告連帶賠償損害。茲就原告主張之損害是否屬實
  審酌如次：
(一)原告遭被告毆打，受有雙膝及左手擦傷，右肩及頸部扭傷，頭
  、背部多處挫傷、瘀青、腫痛等傷害，固如前述，惟原告主張
  因而支出中醫費用部分，未據提出支出證明，無從審核必要之
  費用如何，此部分主張尚不足採信。
(二)原告主張伊因而十三天不能工作，受有不能領取薪資一萬五千
  六百元之損害，惟未提出證據證明，而以原告前述傷勢，客觀
  上亦非絕不能工作，原告主張因而不能工作十三天，請求賠償
  ，亦不足採。
(三)原告主張支出拖車費三千五百元，惟未證明確有支出及該項支
  出與本件被告不法行為有如何因果關係，此部分主張亦不足採
  。
(四)原告遭被告毆打，受有前述傷害，又遭被告剝奪行動自由及恐
  嚇，精神上當受有相當之痛苦，得請求賠償相當數額之慰撫金
  。爰斟酌原告所受傷勢、驚嚇程度及原告原於保齡球館工作等
  經濟狀況，認原告請以三十萬元為慰撫金，尚屬相當。而原告
  曾於92年7月29日與鄭隆騰和解，由鄭隆騰賠償原告二十萬元
  ，有和解書（附於臺灣高等法院92年度附民字第134號卷內）
  可憑，該和解書記載「立和解書人甲方鄭隆騰、乙方甲○○，
  茲就台灣高等法院91年上訴字第3412號及新竹地方法院90年訴
  字第242號案件判決書中所提及之詐欺案件，雙方達成和解」
  ，顯見鄭隆騰與原告僅就前述刑事判決認定鄭隆騰共犯詐欺部
  分成立和解，並未就鄭隆騰與被告共同傷害原告部分成立和解
  ，原告請求被告賠償慰撫金數額，無扣除前述和解金額必要，
  附此敘明。
四至於原告主張伊遭被告搶走公款五萬二千元、一支行動電話、
  眼鏡遭打壞、太陽眼鏡遭丟棄、西裝褲遭破裂等情，非前述確
  定刑事判決認定事實，原告亦未舉證證明，此部分主張即不足
  採信，據此請求賠償，自難准許。
五從而，原告依侵權行為法則，請求被告連帶賠償三十萬元及自
  自附帶民事訴訟訴狀繕本最後送達被告翌日即93年7月11日起
  至清償日止，按週年利率5％計算之利息，洵屬正當，應予准
  許。逾此部分之請求，為無理由，應予駁回。
六結論：本件原告之訴，為一部有理由，一部無理由。依民事訴
  訟法第79條、第85條第2項，判決如主文。
中　　華　　民　　國　　94　　年　　4 　　月　　12　　日
                  民事第十庭審判長法　官  黃熙嫣
　　　　　　　　　　　        　　法　官  劉清景
　　　　　　　　　　　      　　　法　官  鄭傑夫
正本係照原本作成。
不得上訴。
中　　華　　民　　國　　94　　年　　4 　　月　　15　　日
　　　　　　　　　　　　　　　　　書記官  劉家聲
